

PERFIL

Mi nombre es Enzo Roh, Técnico en Programación, recibido en la Universidad tecnológica Nacional (Tecnicatura Universitaria en Programación), enfocado en Desarrollo Web con experiencia en diseño y mantenimiento de sitios web. Dominio de lenguajes, programas y plataformas. Trabajo en conjunto con emprendimientos, desempeñándome como FreeLancer. Mi objetivo es conseguir un puesto laboral dentro del marco de mis estudios y habilidades, para así adquirir mayor experiencia y conocimientos, comprometiéndome con la empresa y aportar al crecimiento de esta.

CONTACTO

TELÉFONO: 3447514803

SITIO WEB: Enzodev.com.ar

CORREO ELECTRÓNICO: Enzoroh44@hotmail.com

ENLACES

GitHub:

https://github.com/Enzoroh1

Likedin:

https://linkedin.com/in/enzo-damian-roh/

ENZO ROH

Fronted Developer.

EDUCACIÓN

Academia de Ingles LINGUA FRANCA

2024 - Actualidad Senior 1

UTN FACULTAD REGIONAL CONCEPCIÓN DEL URUGUAY

2021 - 2023

Técnico en Programación

ESCUELA NORMAL SUPERIOR LUIS CESAR INGOLD

2008 - 2014

EXPERIENCIA LABORAL

Creación de Pagina Web con WordPress (Integral Services)

2023 - 2023

Desarrollamos una página web en conjuntocon compañeros de la facultad para una empresa de venta de repuesta. Desarrollamos la misma con WordPress.

Creación de Pagina Web con WordPress (Soporte Remoto) 2023 - 2023

[Describa sus responsabilidades y logros recalcando el impacto y los resultados conseguidos. Puede poner ejemplos, pero sea breve.]

CONOCIMIENTOS

Lenguaje y Framework:

- HTML, CSS, JavaScript, React. NodeJs, Git y GitHub

WordPress:

- Creación y mantenimiento de páginas web.
- Editor de trabajo utilizado: Divi.